【裁判字號】    89,交聲,1
【裁判日期】    890607
【裁判案由】    違反道路交通管理處罰條例聲明異議
【裁判全文】
臺灣臺北地方法院交通事件裁定                        八十九年度交聲字第一號
    異議人即
    受處分人  甲○○
右列受處分人因違反道路交通管理處罰條例案件，對於臺北市交通事件裁決所中華民
國八十八年十二月四日所為之處分( 原處分案號：北市交裁車字第22-AZ0000000號 )
聲明異議，本院裁定如左：
        主      文
異議駁回。
        理      由
一、按汽車駕駛人停車時，應依車輛順行方向緊靠道路右側停車，「道路交通安全規
    則」第一一二條第一項第十款前段有明文規定。汽車駕駛人停車時，不依車輛順
    行方向停車者，處新臺幣六百元以上一千二百元以下罰鍰，道路交通管理處罰條
    例第五十六條第一項第六款亦有規定。
二、本件受處分人即異議人甲○○於八十八年九月廿七日上午九時四十七分許，駕駛
    一輛車牌AW-7910 號自用小客車，在臺北市○○區○○街一八一巷十二號住處前
    ，以車頭朝向住宅大門近乎垂直方向停車，因不依車輛順行方向停車，為臺北市
    政府警察局信義分局三張犁派出所執勤員警蘇政忠以拍照方式採證，並以受處分
    人有違反道路交通管理處罰條例第五十六條第一項第六款規定之行為逕行掣單舉
    發。嗣將舉發通知單送達於受處分人後，受處分人於應到案日期前向舉發單位申
    訴，經原處分機關向舉發單位調查結果，仍認受處分人有前開違規行為，原處分
    機關乃依道路交通管理處罰條例第五十六條第一項第六款規定，於八十八年十二
    月四日從輕裁處異議人罰鍰新臺幣六百元。
三、訊據受處分人固不否認有於前開時間將該輛車牌AW-7910 號自用小客車，以車頭
    朝向住宅大門( 即車尾朝向道路中央 )近乎垂直方式，而非依車輛順行方向停車
    之事實，惟矢口否認有任何違反道路交通管理處罰條例規定之行為，辯稱略以「
    本人係在住家前且係在巷道內停車，由於臺北市可停車地方有限，十餘年來第一
    次收到罰單。本人若不將車頭面對我家而將車尾面對我家，廢氣豈不跑進去我家
    ？罰鍰金額更不合理」云云。經查：受處分人於前揭時地不依順行方向停車之違
    規事實，有採證相片一張在卷可稽。由該張相片影像清晰可見受處分人確實在該
    被舉發路段將該輛車牌AW-7910 號自用小客車車頭朝向住宅大門( 即車尾朝向道
    路中心線 )而與道路呈近乎垂直狀態，未依道路車輛順行方向停放。況查證人(
    舉發員警 )蘇政忠於本院八十九年二月十五日勘驗現場時，亦當場具結證述本件
    舉發違規停車路段兩側停放之車輛，雖然幾乎均未依順行方向停車而採取與本件
    受處分人相同違規方式停車，但是並未接獲該路段可以如此停車之指示等情綦詳
    ，載明筆錄在卷可稽。是受處分人雖以前揭情詞置辯，尚難認為可採，本件違規
    事證明確，受處分人之違規行為堪以認定。原處分機關依道路交通管理處罰條例
    第五十六條第一項第六款規定裁處受處分人罰鍰新臺幣六百元，核無違誤，本件
    受處分人之異議為無理由，自應將其異議駁回。
據上論斷，應依道路交通案件處理辦法第十九條，裁定如主文。
中      華      民      國    八  十  九    年     六     月     七     日
                          臺灣臺北地方法院交通法庭
                                  法  官  鍾    華
右正本證明與原本無異。
如不服本裁定，應於裁定送達後五日內向本院提出抗告狀。
                                  書記官  黃 繡 琴
中      華      民      國    八  十  九    年     六     月     七     日


司法院資訊處製作；財團法人民間司法改革基金會備份。
